臺灣高等法院刑事裁定　　　　　　　　　 96年度抗字第37號
抗　告　人
即　被　告　甲○○
上列抗告人因聲請解除限制出境案件，不服臺灣板橋地方法院中
華民國95年12月13日裁定（95年度聲字第3246號），提起抗告，
本院裁定如下：
    主  文
抗告駁回。
    理  由
一、本件抗告人即被告甲○○因涉犯毒品危害防制條例第4條第3
    項運輸第三級毒品罪及懲治走私條例第2條第1項私運管制物
    品進口罪嫌，前經臺灣板橋地方法院檢察署檢察官於民國95
    年6月10日聲請羈押，經原審裁定以新台幣8萬元交保，同署
    檢察官乃於95年6月13日予以限制出境（板檢榮言95偵14662
    字第49445號函），合先敘明。
二、抗告意旨略以：(一)同案被告胡浚書已獲原審裁定准予交保，
    顯見原審已認定本件從事指揮之胡浚書已無逃亡之虞；同案
    被告夏益龍於偵查中交保後，亦未遭限制出境，且每次開庭
    均遵期到庭，未見有逃亡之情形，抗告人對於檢察官起訴之
    事實已認罪，偵查中檢察官亦同意適用證人保護法並記明於
    筆錄，則抗告人所涉犯運輸第三級毒品罪嫌，依法即應減輕
    或免除其刑，依刑法第66條但書規定「得減至三分之二」，
    故將來所面臨刑度僅1年8月以上，而非5年以上之重罪，且
    與上開同案被告比較，抗告人更無逃亡之可能，則原裁定仍
    稱抗告人所犯為重罪，有逃避重刑，久滯不歸云云，顯有誤
    會。(二)向調查局檢舉阿州涉嫌運輸毒品乙案，係抗告人透過
    大陸友人知悉此事後，為求將功贖罪，減輕本身刑度，詎竟
    引起原審懷疑抗告人「境外交遊非少，若再行出境，恐有逃
    亡之虞」，因而對抗告人為不利之認定，實有誤會，亦失公
    平正義，且此豈非鼓勵不要檢舉犯罪？爰請求撤銷原裁定，
    解除抗告人之限制出境處分云云。
三、按限制被告出境，僅在限制被告應居住於我國領土範圍內，
    不得擅自出國，俾便於訴訟程序之進行，較之限制居住於某
    市某縣某鄉某村，其居住之範圍更為廣闊，是限制出境與限
    制住居名稱雖有不同，然限制出境亦屬限制住居之處分，係
    執行限制住居方法之一種（最高法院93年台抗字第430號裁
    定參照）。故限制出境之處分，性質上屬於限制住居之一種
    ，目的在防止被告逃亡，確保被告能於審判時到庭，以利刑
    事訴訟程序之進行，是考量解除限制出境與否，自應以訴訟
    之進行及證據之調查是否因此而受影響為判斷依據。
四、經查：(1)本件被告甲○○與同案被告胡浚書等人共同自馬來
    西亞走私第三級毒品入境之犯行，業為被告甲○○所自承，
    足見其犯罪嫌疑重大，且所犯係最輕本刑五年以上有期徒刑
    之重罪，嚴重影響社會治安，原審審酌被告甲○○有家人至
    親定居於大陸，復與大陸友人仍保持聯繫，恐其前往大陸與
    家人團聚後，逃避刑責久滯不歸，因而駁回其解除限制出境
    之聲請，尚無踰越法律規定及違反比例原則。(2)至被告甲○
    ○於偵查中供出其他共犯之犯罪事證，使檢察官因而得以追
    訴其他共犯，亦僅法院量刑時應否適用證人保護法第14條第
    1項規定減輕或免除其刑之問題，其運輸第三級毒品法定本
    刑仍為五年以上有期徒刑，抗告意旨所陳似有誤會。(3)又同
    案共犯是否獲得交保、有無逃亡之虞等情，乃應分別審酌認
    定，非謂均應比照辦理，況乎本件同案共犯胡浚書、夏益龍
    無逃亡之虞，亦不足以擔保被告甲○○出境前往大陸後絕無
    逃避刑責久滯不歸。綜上所述，原審基於保全刑事執行、確
    保審判程序順利進行之目的，並審酌公共利益及被告權益之
    均衡維護，認仍有限制抗告人出境之必要，從而駁回其解除
    限制出境之聲請，並無不當，抗告人執前開情詞，指摘原裁
    定不當，為無理由，應予駁回。
五、據上論斷，應依刑事訴訟法第412條，裁定如主文。
中　　華　　民　　國　　96　　年　　1 　　月　　26　　日
　　　　　　　　　刑事第十八庭審判長法　官  溫耀源
　　　　　　　　　　　　　　　　　  法　官  陳健順
　　　　　　　　　　　　　　　　　  法　官  邱同印
以上正本證明與原本無異。
不得再抗告。
                                    書記官  莊昭樹
中　　華　　民　　國　　96　　年　　1 　　月　　26　　日
